# 非货币性职工福利的商品购入和发放时的公允价值不同怎么处理

提问人：快枪 时间：2020-04-12 08:49:31
公司 2 月份购买一批口罩等防疫用品， 3 月份复工后一部分在生产中使用，一部分发放给作为福利。发给职工口罩、酒精等防疫用品 2 月份购买时每套 150 元，含税价共7.5万元， 3 月份发放时市场稳定，市价 120 元，含税价共 6 万元。
职工薪酬准则：职工福利费为非货币性的，应当按照公允价值计量。税法：国税函[2008]828号：属于企业自制的资产，应按企业同类资产同期对外销售价格确定销售收入；属于外购的资产，可按购入时的价格确定销售收入。该规定现已作废，现行企业所得税申报表填表说明：企业外购资产或服务不以销售为目的，用于替代职工福利费用支出，且购置后在一个纳税年度内处置的，以公允价值确定视同销售收入。
按照准则，应按照发放时的市价计入职工薪酬借：管理费用 6 万元 贷：应付职工薪酬 6 万元请问发放时的公允价值 6 万元和购买时的公允价值7.5万元之间的差额1.5万元应如何处理呢？是否作为跌价损失处理？那如果发放时的公允价值高于购买时的公允价值，比如是 9 万元，那发放时的公允价值和购买时的公允价值之间的差额1.5万元，又该如何处理呢？

回答人：chenyiwei
购入时按成本列入低值易耗品，期末对市价低于成本的差额计提跌价准备。领用时按计提跌价准备后的账面价值转入费用或者转销“应付职工薪酬——非货币性福利”，同时转销已计提的跌价准备。
当然，如果跌价损失显著不重大的，也可以简化处理。